---
title: "Compléments"
output:
  html_document:
    number_sections: yes
    toc: yes
editor_options:
  chunk_output_type: console
---

```{r setup, include=FALSE}
knitr::opts_chunk$set(eval  = TRUE)
knitr::opts_chunk$set(echo  = TRUE)
knitr::opts_chunk$set(warning  = FALSE)
``` 


# fichier étudiant


concaténation

```{r}
fic <- list.files("data/", pattern = "etudiantCours")
data <- lapply(fic, function(x) {
  tmp <- read.csv(paste0("data/",x))
  write.csv(tmp, x)
  return(tmp)
})
# extraction colonne 6
insee <- unlist(sapply(data,  "[[", 6))
insee <- unique (insee)
write.csv(insee, "data/insee.csv", row.names = F)
# colonne appétence
appetence <- unlist(sapply(data,  "[[", 5))
futur  <- unlist(sapply(data,  "[[", 4))
passe <- unlist(sapply(data,  "[[", 3))
cours <- unlist(sapply(data, "[[",2))
data <- data.frame(appetence, futur, present, cours)
write.csv(data, "data/etudiant.csv")
```

Ajout 4e fichier


```{r}
data <- read.csv("data/etudiant4.csv")
etudiant <- read.csv("data/etudiantModifie.csv")
nom <- names(etudiant)[1:4]
gr4 <- data [, nom]
gr4 <- gr4 [!is.na(gr4$appetence),]
data <- rbind(etudiant, gr4)
write.csv(data, "data/etudiantModifie.csv")
```


```{r}
insee <- read.csv("data/insee.csv")
code <- data$code
insee <- c(insee$x, code)
insee <- insee [!is.na(insee)]
write.csv(insee, "data/insee.csv", row.names = F)
```

pb NA

```{r}
insee <- read.csv("data/insee.csv")
insee <- insee [!is.na(insee$x),]
insee <- unique (insee)
write.csv(insee, "data/insee.csv", row.names = F)
```

## Verif code insee ?

https://www.data.gouv.fr/datasets/base-officielle-des-codes-postaux



```{r}
correspondance <- read.csv2("data/correspondance.csv", colClasses = "character", fileEncoding = "latin1" )
# 39 192
etudiant <- read.csv("data/insee.csv")
etudiant <- etudiant$x
# 50
correspondance <- correspondance [correspondance$X.Code_commune_INSEE %in% etudiant,]
# 70
correspondance [duplicated(correspondance$X.Code_commune_INSEE),]
corrInsee <- unique(correspondance$X.Code_commune_INSEE)
# 46
etudiantErreur <- etudiant [!(etudiant %in% corrInsee)]
# on enlève les cp en erreur
etudiant <- etudiant [!(etudiant %in% etudiantErreur)]
write.csv(etudiant, "data/insee.csv", row.names = F)
```

On a 46 codes insee vérifiés


Un pb sur 86280


```{r}
correspondance [correspondance$X.Code_commune_INSEE == "86280",]
# 396 habitants
etudiant <- etudiant [etudiant!="86280"]
write.csv(etudiant, "data/insee.csv", row.names = F)
```

trop petit, on le retire donc on aura 45 communes



# Résultats élections


Extraction par commune

## 2e tour

```{r}
etudiant <- read.csv("data/insee.csv")
etudiant <- etudiant$x
# 45
election <- read.csv2("data/2020-06-29-resultats-t2-communes-de-1000-hab-et-plus.csv", header = F, skip= 1, fileEncoding = "latin1")
# fichier simplifié pour test pour récup en tête
simple <-  read.csv("data/2020Resulat93.csv")
nom <- names(simple)
names(election) <- nom[-1]
# recherches colonnes nuance et nb élus
col <- grep("Nuance", names(election))
col1 <- grep("Elu", names(election))
col <- sort(c(col, col1))
# base
base <- election [,c(1,3,4,col)]
# code  postal
base$code  <- paste0(base$Code.du.département, base$Code.de.la.commune)
# bizarre ni un code insee, ni un code postal
base$code
```






## Extraction 1 = code insee dans base tour 2

```{r}
base$code
baseSel <- base [base$code %in% etudiant,]
# 21 sur 46 !
etudiantErreur <- etudiant [!(etudiant %in% baseEquivalence$code) ]
etudiantErreur
# 1 exemple
base [grep("^315",base$code),]
# Commune de Saint-Orens-de-Gameville (31506) 14 M hbt 10 M electeur
# pas de 2e tour 
```


## pb des codes arrondissements


```{r}
pb <- base [grep("SR", base$code),]
pb$code
```

règle Paris 75056SR15 devient 75115

13077 132 69123 69

Dans les choix étudiants, uniquement Paris 4 arrondissemetns

```{r}
insee [grep ("^75", insee)]
arr <- c( 16, 18, 19, 20)
inseeElec <- paste0("75056SR", arr)
insee [grep("^13", insee)]
insee [grep("^69", insee)]
pb$Code.du.département
paris <- base [base$code %in% inseeElec,] 
# 4
baseSel <- rbind(paris, baseSel)
names(baseSel)
baseSel$tour <- 2
write.csv(baseSel [,c(12, 3, 4:11,13)], "data/siegeTour2.csv")
```

21 + 4 ok

## La base ne comprend pas le 1er tour !


```{r}
tour1 <- read.csv("data/2020-05-18-resultats-communes-de-1000-et-plus.txt", sep = "\t",
                   header = T, skip= 0, dec=",", fileEncoding = "latin1")
head(tour1)
names(tour1)[1:33]
titre <- names(tour1)[19:30]
names(tour1)[31:42] <- titre
180/12
length(names(tour1)[31:210])
names(tour1)[31:210] <- rep(titre, 15)
```

Le fichier du premier tour pas codé pareil

```{r}
# pb des zéros...
tour1$Code.du.département
tour1$Code.de.la.commune
table(nchar(tour1$Code.de.la.commune))
table(nchar(tour1$Code.du.département))
tour1$codeDep <- ifelse(nchar(tour1$Code.du.département)==1, paste0("0", tour1$Code.du.département), tour1$Code.du.département)
tour1$nbZero <- 3 - nchar(tour1$Code.de.la.commune)
table(tour1$nbZero)
tour1$txt <- NULL
tour1$txt   [tour1$nbZero == 1] <- "0" 
tour1$txt   [tour1$nbZero == 2] <- "00" 
table(tour1$txt)
tour1$codeCommune <- tour1$Code.de.la.commune
tour1$codeCommune [tour1$nbZero > 0]  <- paste0(tour1$txt [tour1$nbZero > 0], tour1$Code.de.la.commune [tour1$nbZero > 0])
table(nchar(tour1$codeCommune))
tour1$codeCommune
# code fin
tour1$code <- paste0(tour1$codeDep, tour1$codeCommune)
table(nchar(tour1$code))
```


Extraction des villes pas dans tour2 (25 à priori)


```{r}
tour1 <- tour1 [tour1$code %in% etudiantErreur,]
#20
names(tour1)
```



```{r}
col <- grep("Nuance|Elu", names(tour1))
siegeTour1 <- tour1 [,c(215, 4,col)]
siegeTour1$tour <- 1
write.csv(siegeTour1, "data/siegestour1.csv")
```


## Les manquants

45 choix

20 1er tour (sieges)
4 Paris
21 2e tour

```{r}
etudiant
inseeTour1 <- tour1$code # 20
inseeTour2 <- baseSel$code # 25
tot <- c(inseeTour1, inseeTour2)
etudiantPb <- etudiant [!(etudiant %in% tot)]
etudiantPb
```


## Vainqueur et nb de siège


```{r}
siegeTour2 <- read.csv("data/siegeTour2.csv")
siegeTour1 <- read.csv("data/siegestour1.csv")
data <- siegeTour2
# OU
data  <- siegeTour1
# traitements
# identification colonne
col <- grep("Elu", names(data))
# calcul total sièges
data$total <- rowSums(data  [, col], na.rm = T)
# valeur maximum pour le siège
data$maxi <- apply(data [, col], 1, max, na.rm = T)
# pct
data$pct <- (data$maxi/ data$total)*100
# indice du siège maximum
data$indiceMaxi <- apply(data [, col], 1, which.max)
# freq indice max
tab <- table(data$indiceMaxi)
tab
# maximum recodage
ind <- which.max(tab)
siegeTour2$recodage <- col [tab [ind]] 
# suppression du maximum de la table
tab <- tab [-ind]
# boucle pour les autres recodages
i <- 1
tab[i]
tab[i]-1
data [,tab [i]-1]
data [,]
for (i in c(1:length(tab))){
  tmpCol <- col [tab [i]]-1
  data$recodage  <- col [tab [i]]  - 1
}
data$recodage
trouverVainqueur <- function(id){
  vainqueur <- data[id,data$recodage [id]]
}

data$vainqueur <- sapply(data$recodage, trouverVainqueur)
```


```{r}
data <- data [,c("code", "Libellé.de.la.commune", "vainqueur", "pct")]
head(data)
write.csv(data, "data/tour2.csv")
# OU
write.csv(data, "data/tour1.csv")
```


```{r}
siegeTour1 <- read.csv("data/siegestour1.csv")
```

```{r}

```

