---
title: "Introduction"
author: "BMaranget"
date: "20 septembre 2021"
output: html_document
---

```{r setup, include=FALSE}
knitr::opts_chunk$set(echo = TRUE)
``` 


# Intitulé du cours

*"L5GEABIM Analyses bivariées et multivariées"*

```{r}
data <- read.csv("data/cours.csv", encoding = "UTF-8", header = F)
knitr::kable(data, col.names = c("groupe", "heures", "enseignant") )
```


# Déroulé

Il va être modifié en fonction de

- votre vitesse - s'il faut prendre plus de temps sur les basiques
- la collaboration avec Thomas Lamy


13 cours en tout. 
2 cours d'intro
8 sur la stat bi-variée
2 sur la multivariée
1 cours pour un devoir sur table au mi-semestre
1 devoir maison à rendre vers la fin du semestre

Au départ on utilise Libre Office (plutôt que Microsoft) puis R

Question : quelle utilisation de R ? des cours cette année ?

```{r}
data <- read.csv("data/deroule.csv", encoding = "UTF-8")
knitr::kable(data)
```




# Présentation rapide (vous êtes nombreux !)

passé / présent / futur
appétence pour les stats
fichier framapad, https://lite.framacalc.org/9pse-coursstatsorbonne2021


```{r}
# stats sur le framapad...
```


# Pratique

Ce cours est rédigé sous R markdown. Il peut sortir en html ou en pdf. Je verrai
en fonction des possibilités (moodle ?)

Les exercices sont à rendre avec son *prénom* (toujours le même svp) sous moodle dans
un répertoire spécifique.



# Quizz de cours

Quelques minutes en fin de chaque cours, histoire pour moi de voir s'il faut
que je reprenne des notions.

cours 1
https://forms.gle/vR9f156Up9zrL86B9

# Ressources autre que la bibliographie officielle

2 cours universitaires disponibles sur internet

- http://www.ipt.univ-paris8.fr/vgodard/enseigne/statisti/framstat.htm
- http://grasland.script.univ-paris-diderot.fr/STAT98/STAT98.htm




