---
title: "Statistiques bi variées - khi 2"
author: "BMaranget"
date: "16/08/2021"
output: html_document
---

```{r setup, include=FALSE}
knitr::opts_chunk$set(echo = TRUE)
```

# Données d'exemple

hypothèse : relation entre les régions et les types de lits

Deux distributions connues par classe quelque soit la nature des modalités.

Attention, valeur plancher 5

```{r}
data <- read.csv("data/lits.csv", fileEncoding = "UTF-8")
dpt <- read.csv("data/departements-region.csv", fileEncoding = "UTF-8")
dataM <- merge(data, dpt, by.x = "Département", by.y = "num_dep" )
agg <- aggregate (dataM[,c("réanimation", "intensifs","surveillance")], by = list(dataM$region_name), sum)
write.csv(agg, "data/litsRegion.csv")
```

Pour l'exercice, on utilise les lits par région plutôt que par dpt


# Tableau de contingence

Au sens anglais du terme, * ce qui peut exister *

## Analyse d'un tableau de contingence

- Il faut présenter les sources, la structure et le contenu du tableau.

- Lister les questions susceptibles d'être posées

- Analyse des distributions marginales


## Fréquences conditionnelles en ligne et colonne

Pour pouvoir comparer les régions, chaque groupe est ramené à une même base
égale à 100.



savoir-faire tableur

- Objectif : saisir une seule cellule et étendre la formule.
quelle élément fixer, ligne ou colonne ?

- Graphique par types de lit

commentaire

- répartition des régions puis lorsque ramené à une base 100, répartition des lits
dans les régions (on peut comparer)

- les écarts au total des types de lit sont plus parlants

On fait la même étude pour les fréquences conditionnelles en colonne afin
de confirmer les observations.

## Effectifs théoriques et observées

### Analogie du jeu du dé et de la pièce

### Tableau

Pour le vérifier, les distributions univariées restent inchangées.

La première case reçoit la formule :

- effectif / total lg * effectif / total colonne FREQUENCE CONJOINTE

- cette fréquence est multipliée par la totalité de l'effectif pour avoir l' EFFECTIF

### Ecarts entre observés et théoriques

### Calcul des différences
