---
title: "Examen sujet"
output:
  html_document:
    number_sections: yes
    toc: yes
editor_options:
  chunk_output_type: console
---

```{r setup, include=FALSE}
knitr::opts_chunk$set(echo = TRUE)
```

# Méthode

Vous avez une source de données à étudier sous l'aspect uni et bivariée.

Il y a deux éléments : le formulaire et le fichier tableur

Le formulaire est à remplir et à envoyer, le fichier tableur est à déposer sur
l'espace commun (avec votre prénom et en format libre office)

Imaginez que vous chercher à convaincre un tiers de l'intérêt de votre étude, donc
attention à votre style et à la présentation de vos tableaux !

## Barême

```{r}
element <- c("soin", "univarié", "bi-varié")
bareme <- c(4,8,8)
df <- cbind(element, bareme)
knitr::kable(df)
```


# Données

## Groupe 1

https://ec.europa.eu/eurostat/databrowser/view/ef_lus_unglass/default/table?lang=fr


## Groupe 2

https://www.insee.fr/fr/statistiques/2012665

Faire un copier coller du tableau par région


# Première approche

Expliquer les variables

De quel type sont les variables ? De quel type est le tableau ?

Télécharger les variables et les mettre en forme de façon à obtenir un tableau .csv


```{r}
data <- read.csv("data/serre.csv")
names(data) <- c("pays", "SAU","Legumes","Fleurs","Cultures permanentes")
knitr::kable(data)
```

# Statistique univariée

Etude de la variable SAU. Caractériser la distribution avec les valeurs centrales
et celles de dispersion.
Faire un graphique des fréquences et commenter la distribution

# Statistique bi-variée

Faut-il conserver la variable SAU ? Pourquoi ?

Faire l'analyse bi-variée de la donnée.





