---
title: "Bases R"
author: "B. Maranget"
date: "19/10/2025"
output: 
  html_document: 
    number_sections: yes
    toc: yes
editor_options: 
  chunk_output_type: console
---


```{r setup, include=FALSE}
knitr::opts_chunk$set(echo = TRUE)
knitr::opts_chunk$set(cache = FALSE)
# Passer la valeur suivante à TRUE pour reproduire les extractions.
knitr::opts_chunk$set(eval = TRUE)
knitr::opts_chunk$set(warning = FALSE)
```

# Objet

Bases R

source : https://github.com/rstudio/cheatsheets/blob/main/base-r.pdf


# Objets R


## Vecteur et dataframe

### Creation

```{r}
nom <- c("Zachary", "Pierre", "Linda")
notes <- c(16,12,13)
```



3 trucs pour survivre :

- Alt + - pour l'opérateur d'assignation

- tabulation pour la complétion

- Ctrl + entrée pour executer la ligne de code

### Indexation

```{r}
nom [1]
notes [2]
df <- data.frame(nom, notes)
df [1,2]
```

```{r}
df$nom
df$notes
```

### Operation

```{r}
#sum(df$notes)
sum(notes)
```

## Exercice


Créer un dataframe sur 3 villes et leur nombre d'habitants
Trouver la moyenne du nombre d'habitants.


# Lire des fichiers .csv


Quels sont les problèmes lors de l'ouverture de fichier sous Libre Office ?

On va rencontrer les mêmes pour R

Différence read.csv et read.csv2

```{r}
data <- read.csv("data/data93_2024_totale.csv")
head(data)
data <- read.csv2("data/data93_2024_totale.csv")
head(data)
```


Décimale ?


```{r}
summary(data)
data <- read.csv2("data/data93_2024_totale.csv", dec = ".")
```


# Retour sur les univariées

Regarder le cours sur les univariés, quels sont les deux fonctions à retenir ?


# Regression

Rappeler les étapes de la régression

Quelle fonction permet 

- d'afficher la droite de régression sur le graphique ?

- de calculer le coefficient de détermination ?


# Khi2

Comment se calcule le Khi2 ? Que signifient df et p-value ?
