---
title: "Statistiques bi variées - base"
output:
  html_document:
    number_sections: yes
    toc: yes
editor_options:
  chunk_output_type: console
---

```{r setup, include=FALSE}
knitr::opts_chunk$set(echo = TRUE)
```

# Méthode

## 5 étapes

1. Hypothèse
2. Le tableau de données
3. L'intensité
4. Les écarts au modèle
5. Explication géographique

## 3 combinaisons

### deux types de variables

1. continu
2. classe ou catégorie

Comprendre la différence entre l'histogramme et le graphique à barres

```{r}
data <- read.csv("data/rplsBondy.csv", fileEncoding = "UTF-8")
par(mfrow = c(1,2))
hist(data$NBPIECE, main = "fréquence")
barplot(table(data$NBPIECE), main = "distribution")
```




### Trois méthodes

- Classe / catégorie -> Khi2

- Continu -> Régression Correlation

- Continu et classe / catégorie -> Analyse de variance


# Application : prendre 2 variables, donner l'hypothèse et la méthode


Pour chaque exemple, justifier le traitement qu'il faudra utiliser et l'hypothèse
de départ qu'il faudra mettre en doute.

## exemple de l'exemple

hypothèse : groupe d'étudiant et réussite à l'examen (oui / non). 

hypothèse : nombre de questions en cours et notes à l'examen

hypothèse : groupe d'éudiant et notes finales



