---
title: "Préparation des données debug"
output:
  html_document:
    number_sections: yes
    toc: yes
editor_options:
  chunk_output_type: console
---

```{r setup, include=FALSE}
knitr::opts_chunk$set(eval  = FALSE)
knitr::opts_chunk$set(echo  = TRUE)
knitr::opts_chunk$set(warning  = FALSE)
``` 


# Objectif

Tester la source obtenue.


```{r}
library(sf)
library(mapsf)
```

# Traitement final : concaténation de tous les fichiers.


### Données 

```{r}
cog <- read.csv("data/cog.csv", fileEncoding = "UTF-8")
cog [cog$INSEE_COM == 45203,]
```


### Vérification

pour chacun des fichiers, on vérifie le nb de communes concernées, la décimale, et le 
code bureau.


```{r}
fic <- list.files("data/devoirMaison/")
fic
# elimination des 3 premieres valeurs qui sont les résultats
fic <- fic [-c(1:4,8)]
for (f in fic){
  print(f)
  tmp <- read.csv(paste0("data/devoirMaison/", f), fileEncoding = "UTF-8")
  assign(f, tmp)
}
```

Election

```{r}
names(election2022.csv)
names(election2022.csv)[8] <- "bureau"
length(unique(election2022.csv [, c("INSEE_COM")]))
str(election2022.csv)
# filosofi.csv
filosofi.csv$INSEE_COM <- substring(filosofi.csv$bureau,1,5)
length(unique(filosofi.csv$INSEE_COM))
filosofi.csv$bureau
str(filosofi.csv)
# normal il manque pointe à pitre
#lgt.csv
names(lgt.csv)
lgt.csv$INSEE_COM <- substring(lgt.csv$bureau, 1,5)
length(unique(lgt.csv$INSEE_COM))
```


### Traitement


```{r}
fic <- list.files("data/devoirMaison/")
fic
fic <- fic [-c(1:5, 8:9)]
fin <- election2022.csv
# 2148
fin$bureau
#f <- fic [1]
for (f in fic){
  print(f)
  tmp <- read.csv(paste0("data/devoirMaison/", f), fileEncoding = "UTF-8")
  fin <- merge(tmp,fin, by = "bureau", all.x = T)
}
str(fin)

write.csv(fin,"data/devoirMaison/base.csv", fileEncoding = "UTF-8", row.names = FALSE)
length(unique(fin$Libellé.de.la.commune))
names(fin)
```

2061 obs

71 communes


Vérification

```{r}

fin <- na.omit(fin)
```

1909 avt
1838
1508
1714

```{r}
bondy <- na.omit(fin [fin$INSEE_COM == "93010",])
bondy
election.csv$bureau [election.csv$Libellé.de.la.commune == 'Bondy']
bondyFilo <-filosofi.csv$bureau [filosofi.csv$INSEE_COM == '93010']
```

```{r}
car <- st_read("data/gros/geo.gpkg", "car")
bv <-st_read("data/gros/geo.gpkg", "bvValide")
bv$numBureau <- substring(bv$bureau, 7,8)
bondy <- bv [bv$insee == '93010',]
carBondy <- car [car$cog == '93010',]
carBondyC <- st_centroid(carBondy)
bondyC <- st_centroid(bondy)
mf_init(bondy)
mf_map(bondy, type = "typo", var ="bureau", add = T, border = "red", lwd=2)
mf_map(carBondy, add = T, col=NA)
mf_map(carBondyC, add = T)
mf_label(bondy, var = "numBureau", col = "red", halo = T, overlap = T)
# Cela signifie qu'un bv n'a aucun centroide de carreau sur son territoire.
# je n'arrive pas à le voir sur la carte
# TODO les carreaux couvrent le territoire
setdiff(bondy$bureau, bondyFilo )
inter <-st_intersection(bondy [, c("bureau")], st_centroid(carBondy [, c("idcar_200m")]))
length(unique(inter$bureau))
# il y a bien 32 bureaux : refaire l'intersection bureau carreau
```


On a perdu un bv...


```{r}
debut <- election2022.csv

setdiff(debut$bureau, fin$bureau)

setdiff(cog$INSEE_COM, fin$INSEE_COM)
```



# Pb des NA sur la base


```{r}
base <- read.csv("data/devoirMaison/base.csv", fileEncoding = "UTF-8")
table(is.na(base))
# 9602 NA
base <- na.omit(base)
bondy <- base [base$INSEE_COM == '93010',]
write.csv(base, "data/devoirMaison/base.csv", row.names = F, fileEncoding = "UTF-8")
```


```{r}
table(base$INSEE_COM)
table(cog$INSEE_COM)
```


Pb des commlunes Troyes 10387 Dieppe 76217 et Pointe à Pitre
on crée les fichiers à part


```{r}
choix <- '76217'
elec <- (election2022.csv [election2022.csv$INSEE_COM== choix,] )
filo <- (filosofi.csv [filosofi.csv$INSEE_COM == choix,])
(filosofi.csv$bureau [filosofi.csv$INSEE_COM == choix ])
lg <- (lgt.csv [lgt.csv$INSEE_COM == choix,])
ind <-grep(choix, vfMoyenne.csv$bureau)
vfChoix <- (vfMoyenne.csv [ind,])
head(vf [vf$INSEE_COM == choix,])
jointure <- merge(elec, filo, by="bureau", all.x=T)
jointure2 <- merge(jointure, lg, by="bureau", all.x = T)
jointure3 <- merge(jointure2, vfChoix, by="bureau", all.x = T)
write.csv(jointure3,"data/devoirMaison/76217.csv", fileEncoding = "UTF-8")
```

```{r}
head(filosofi.csv$bureau)
```



```{r}
base <- read.csv("data/devoirMaison/base.csv", fileEncoding = "UTF-8")
test <- base [base$INSEE_COM == choix,]
test <- na.omit(test)
table(is.na(test))
str(test)
write.csv(test,"data/devoirMaison/test.csv", fileEncoding = "UTF-8")
```


# Verif de la validité sur les variables

Il y a des variables qui doivent être correlées.

```{r}
base <- read.csv("data/devoirMaison/base.csv", fileEncoding = "UTF-8")
names(base)
base <- base [!duplicated(base$bureau),]
rownames(base) <- base$bureau
```

27:30 9:14

```{r}
base <- base  [,c(27:30, 9:14)]
commune <- unique(substring(rownames (base),1,5))
c <- commune [1]
commune <- commune [-1]
for (c in commune){
  print(c)
  tmp <- base [(substring(rownames (base),1,5))== c,]
  acp <- prcomp(tmp)
  png(paste0("img/biplot_",c,".png"))
  biplot(acp)
  dev.off()
}


```




# Affichage de toutes les APC